【裁判字號】    95,訴,3398
【裁判日期】    951215
【裁判案由】    毒品危害防制條例
【裁判全文】
臺灣高雄地方法院刑事判決              95年度訴字第3398號
公  訴  人  臺灣高雄地方法院檢察署檢察官
被      告  甲○○
                      押)
上列被告因違反毒品危害防制條例案件，經檢察官提起公訴（95
年度毒偵字第7120號），被告於本院準備程序中為有罪之陳述，
經合議庭裁定由受命法官依簡式審判程序獨任審理，本院判決如
下：
    主  文
甲○○施用第一級毒品，累犯，處有期徒刑捌月。扣案海洛因毒
品壹包（含包裝袋，驗前重量零點零伍柒公克、驗後重量零點零
貳陸公克）、殘留海洛因成分難以析離之注射針筒肆支、殘渣袋
柒只、剷管貳支，均沒收銷燬之。扣案鬆緊帶壹條沒收。
    事  實
一、甲○○前於民國91年間，因公共危險案件，經本院以91年度
    鳳交簡字第50號判處有期徒刑3 月確定，於91年8 月27日易
    科罰金執行完畢。另於94年間，因施用毒品案件，經本院以
    94年度毒聲字第2593號裁定送觀察、勒戒後，認無繼續施用
    毒品之傾向，於94年11月30日執行完畢釋放，並經臺灣高雄
    地方法院檢察署檢察官以94年度毒偵字第8772號為不起訴處
    分確定。詎其猶未戒除毒癮，於前揭觀察、勒戒執行完畢釋
    放後5 年內，復基於施用第一級毒品之犯意，於95年8 月15
    日晚上8 時許，在高雄縣大寮鄉○○村○○路107 之7 號處
    所，以將海洛因摻水置入針筒注射靜脈之方式，施用第一級
    毒品海洛因1 次。嗣於95年8 月16日上午7 時30分許，為警
    持搜索票，至上址實施搜索查獲，並扣得第一級毒品海洛因
    1 包（驗前重量0.057 公克、驗後重量0.026 公克）、殘留
    海洛因成分難以析離之注射針筒4 支、剷管2 支、殘渣袋7
    個及甲○○所有，用以綑綁手臂使血管浮出，以便施打海洛
    因毒品之鬆緊帶1 條。
二、案經高雄縣政府警察局仁武分局報請臺灣高雄地方法院檢察
    署檢察官偵查後起訴。
    理  由
一、按本件被告甲○○所犯係死刑、無期徒刑、最輕本刑為3 年
    以上有期徒刑以外之罪，其於準備程序就前揭被訴事實為有
    罪之陳述，經受命法官告知簡式審判程序之旨，並聽取其與
    公訴人之意見後，本院認無不得或不宜改依簡式審判程序進
    行之處，爰依刑事訴訟法第273 條之1 第1 項、第284 條之
    1 ，裁定本件由受命法官獨任進行簡式審判程序，合先敘明
    。
二、上揭事實，業據被告於本院審理中自白不諱，而其為警查獲
    時所採取之尿液，經送請台灣檢驗科技股份有限公司檢驗結
    果，呈施用海洛因後代謝而出之嗎啡陽性反應，有該公司95
    年8 月17日編號KＺ000000000000號濫用藥物尿液檢驗報告及
    嫌疑人尿液採證檢驗對照表等件附卷可稽。另遭查獲扣案之
    白色粉末1 包，經送請檢驗結果，認含第一級毒品海洛因成
    分（驗前重量0.057 公克、驗後重量0.026 公克），有高雄
    市立凱旋醫院95年10月25日高市凱醫檢字第2591號濫用藥物
    成品檢驗鑑定書1 紙存卷可參，足認扣案白粉即係第一級毒
    品海洛因無訛。扣案注射針筒4 支、殘渣袋7 只、剷管2支
    等物，經送請高雄醫學大學中和紀念醫院檢驗結果，認均呈
    海洛因陽性反應，有該院95年10月24日編號0000-000至180
    號檢驗報告書13紙附卷可參，該注射針筒、殘渣袋及剷管均
    殘留有海洛因成分難以析離等情，堪已認定。此外，本件尚
    有被告所有，用以綑綁手臂使血管浮出，以便施打海洛因之
    鬆緊帶1 條扣案可佐，足認被告上開自白核與事實相符，自
    可採為認定事實之證據。又被告有事實欄所載經觀察、勒戒
    執行完畢之情，有卷附臺灣高等法院被告前案紀錄表1 份可
    按。從而，被告於觀察、勒戒執行完畢釋放後，5 年內再犯
    本件施用毒品犯行，罪證明確，應依法論科。
三、論罪科刑部分：
  (一)查海洛因屬毒品危害防制條例第2 條第2 項所稱之第一級毒
    品，不得持有、施用。被告竟分別持之以施用，核其所為，
    係犯毒品危害防制條例第10條第1 項之施用第一級毒品罪，
    其施用毒品前後持有該毒品之低度行為，應被其施用之高度
    行為所吸收，不另論罪。又被告前於91年間，因公共危險案
    件，經本院以91年度鳳交簡字第50號判處有期徒刑3 月確定
    ，於91年8 月27日易科罰金執行完畢等情，有臺灣高等法院
    被告前案紀錄表1 紙在卷可稽，其於上開徒刑執行完畢後5
    年內，再故意犯本件最重本刑為有期徒刑以上之罪，為累犯
    ，應依刑法第47條第1 項之規定加重其刑。爰審酌被告前有
    施用毒品犯行，經觀察、勒戒程序後，猶再施用毒品不輟，
    顯見其毒癮非淺，施用毒品除戕害自身健康外，對社會秩序
    亦產生不良影響，並考量本件被告犯後坦承犯行，尚知悔悟
    等一切情狀量處如主文所示之刑。
  (三)查扣案白色粉末1 包，經送檢驗結果係第一級毒品海洛因等
    情，已如上述，另扣案殘留海洛因成分之注射針筒4 支、殘
    渣袋7 只、剷管2 支，因均難將其上殘留之海洛因毒品分析
    剝離，應視為毒品，均應依毒品危害防制條例第18條第1 項
    前段規定宣告沒收銷燬之（至前開第一級毒品海洛因之包裝
    因包覆毒品，其上顯留有該毒品之殘渣，衡情自難與之剝離
    ，當應整體視之為毒品，連同該包裝併予宣告沒收銷燬之）
    。另扣案鬆緊帶1 條，係被告所有，且為供施用海洛因所用
    之物，業據被告坦認在卷（見本院卷第70頁），應依刑法第
    38條第1 項第2 款規定，宣告沒收之。至本件另扣案之掃刀
    及玻璃球等物，因與被告施用海洛因犯行無關，自無庸諭知
    沒收，附此敘明。
據上論斷，應依刑事訴訟法第273 條之1 第1 項、第299 條第1
項前段，毒品危害防制條例第10條第1 項、第18條第1 項前段，
刑法第11條、第47條第1 項、第38條第1 項第2 款，判決如主文
。
本案經檢察官乙○○到庭執行職務。
中    華    民    國    95    年    12    月    15    日
                  刑事第十二庭  法  官  黃宗揚
以上正本證明與原本無異。
如不服本判決，應於收受送達後10日內向本院提出上訴書狀。
中    華    民    國    95    年    12    月    15    日
                                書記官  王壹理
附錄本件論罪科刑法條
毒品危害防制條例第10條第1項
施用第一級毒品者，處 6 月以上 5 年以下有期徒刑。


司法院資訊處製作；財團法人民間司法改革基金會備份。
